【裁判字號】    97,上易,1545
【裁判日期】    970925
【裁判案由】    竊盜
【裁判全文】
臺灣高等法院臺中分院刑事判決        97年度上易字第1545號
上  訴  人
即  被  告  丙○○
上列上訴人因竊盜案件，不服臺灣彰化地方法院97年度易字第99
7號中華民國97年7月16日第一審判決（起訴案號：臺灣彰化地方
法院檢察署97年度偵字第2886號），提起上訴，本院判決如下：
    主  文
原判決撤銷。
丙○○竊盜，累犯，處有期徒刑肆月，如易科罰金以新臺幣壹仟
元折算壹日。
    事  實
一、丙○○（原名粘憲岳）前曾於民國九十四年九月二十一日，
    因竊盜案件，經本院以九十四年度上易字第八七０號判處有
    期徒刑一年六月確定，入監執行後，於九十六年三月二十九
    日假釋，所餘刑期付保護管束，並因前開保護管束期間業於
    同年五月二十二日屆滿未經撤銷而視為執行完畢。詎仍不知
    警惕，於九十七年三月二十二日上午九時許之白天，行經甲
    ○○（已成年）前所經營址設彰化縣鹿港鎮○○里○○路○
    段一０七巷九九弄二號「全國工業社」工廠（未有人住居）
    ，因見該工廠大門未關，且其適缺款，竟突萌為自己不法所
    有之意圖，獨自一人自上開工廠未關之大門進入（所涉無故
    侵入他人建築物罪嫌，未據告訴），並在該工廠二樓，以其
    所有之鑰匙一支（未扣案），拆解放置在地上之冷氣機一台
    ，並取出該冷氣機一台內之馬達一個、銅管約二公斤（價值
    共計約新臺幣四千元），而竊取前開甲○○所有之冷氣機內
    之馬達一個及銅管約二公斤得逞，圖以變賣得款花用。旋於
    同日上午十一時二十分許，遭甲○○發現並報警處理而查獲
    ，並起出前開其所竊得之馬達一個、銅管約二公斤（已由警
    方發還與甲○○領回）扣案。
二、案經彰化縣警察局鹿港分局報請臺灣彰化地方法院檢察署檢
    察官偵查起訴。
    理  由
一、上訴人即被告丙○○經合法傳喚未於本院辯論期日到庭，惟
    被告已於原審坦承上述犯行，且有證人即被害人甲○○於警
    詢時之證述在卷可憑。又公訴人起訴書雖認被告係攜帶客觀
    上足供為兇器使用之未扣案十字鐵器一支拆解被害人甲○○
    所有放置在前開工廠地上之冷氣而為上開竊盜行為，且被告
    固曾一度於偵訊時供稱：伊係持案發現場地上之十字鐵器一
    支，拆解冷氣內之馬達云云，然被告於原審審理時堅稱：伊
    固有於偵訊時為上開供述，然係不實在，伊實際上係以所有
    的鑰匙一支拆解冷氣，偵訊時伊因怕供述實情後，上開鑰匙
    遭扣案而無法使用，乃謊稱係以十字鐵器拆解冷氣，案發現
    場根本沒有十字鐵器等語，本院酌以被告就其竊盜時是否有
    持十字鐵器一支之供述，於偵訊及法院審理時之供述，先、
    後有所不符，且證人即被害人甲○○於警詢並未證述被告有
    持十字鐵器竊盜之情形，又警方並未在現場查扣十字鐵器之
    物，且因被告於法院審理時堅決否認有持其偵訊所稱之十字
    鐵器為竊盜行為，是被告於偵訊時雖供述其係持十字鐵器竊
    盜，然該十字鐵器之大小、樣式，於客觀上是否確足供為兇
    器使用及是否確有前開十字鐵器存在，實均屬有疑，再一般
    鑰匙之材質亦屬堅硬之金屬，雖依社會觀念難認係兇器，然
    用以拆解冷氣亦非無可能，依罪疑有利於被告之原則，本院
    認被告於本院審理時之供述應屬可信；從而，公訴人起訴書
    認被告係犯刑法第三百二十一條第一項第三款之攜帶兇器竊
    盜罪，容有未洽。再被告自承其係因缺款，乃為本案之竊盜
    行為，並欲將所竊得之物變賣得款花用，被告主觀上確有為
    自己不法所有之意圖甚明。此外，復有贓物認領保管單一件
    及照片二幀在卷可佐，本案事證明確，被告犯行至堪認定。
三、核被告所為，係犯刑法第三百二十條第一項之普通竊盜罪。
    公訴人認被告係犯刑法第三百二十一條第一項第三款之攜帶
    兇器竊盜罪，容有誤會，已詳述如前，惟起訴之基本社會事
    實同一，本院自應變更法條加以裁判。又被告前曾於九十四
    年九月二十一日，因竊盜案件，經本院以九十四年度上易字
    第八七０號判處有期徒刑一年六月確定，入監執行後，於九
    十六年三月二十九日假釋，所餘刑期付保護管束，並因前開
    保護管束期間業於同年五月二十二日屆滿未經撤銷而視為執
    行完畢，有臺灣彰化地方法院檢察署刑案資料查註紀錄表、
    臺灣高等法院被告前案紀錄表各一份在卷可考，其於五年以
    內故意再犯本件有期徒刑以上之罪，為累犯，應依刑法第四
    十七條第一項之規定加重其刑，原審以被告犯罪事證明確，
    予以論罪科刑，固非無見，然查犯罪所生危險或損害為科刑
    應審酌之事項，刑法第五十七條定有明文，本案被告行竊地
    點為廢棄廠房，竊取財物價值約為四千元（詳被害人警訊筆
    錄），價值非高，原審判處被告有期徒刑七月，應稍有過重
    ，而原審判決既有如上量刑失衡之處，既經被告上訴，即屬
    無可維持，應由本院予以撤銷改判，爰審酌被告犯罪之動機
    、目的、手段，對告訴人財產法益所生之危害等一切情狀，
    量處如主文第二項所示之刑，並依刑法第四十一條第一項前
    段之規定，諭知易科罰金之折算標準，以資懲儆。
四、至被告所有，供犯本案竊盜所用之鑰匙一支，並未扣案，未
    免執行沒收之困難，爰不予宣告沒收之，併予敘明。
五、被告經合法傳喚無正當理由未到庭，爰不待其陳述逕行判決
    。
據上論結，應依刑事訴訟法第三百七十一條、第三百六十九條第
一項前段、第三百六十四條、第二百九十九條第一項前段、第三
百條，刑法第三百二十條第一項、第四十七條第一項、第四十一
條第一項前段，刑法施行法第一條之一第一項、第二項前段，判
決如主文。
本案經檢察官乙○○到庭執行職務。
中    華    民    國    97    年    9     月    25    日
            刑事第一庭  審判長法  官  陳  紀  綱
                              法  官  張  智  雄
                              法  官  姚  勳  昌
上列正本證明與原本無異。
不得上訴。
                              書記官  吳  宗  玲
中    華    民    國    97    年    9     月    25    日
附錄論罪科刑法條：
刑法第三百二十條第一項：
意圖為自己或第三人不法之所有，而竊取他人之動產者，為竊盜
罪，處五年以下有期徒刑、拘役或五百元以下罰金。


司法院資訊處製作；財團法人民間司法改革基金會備份。
